# Handledarmöte 4 - 10/2 12:37

Närvarande: alla och handledare

## Dagordning:
1. Planeringsrapport
2. Tid
3. Things to do

## 1. Planeringsrapport 
Lite olika stil och i olika delar, märks lite att vi är ovana med att skriva
denna sortens text.

För att skriva bra med flera människor får vi alla bestämma på tempus,
pronomen etc.

Halvtidsrapporten är som ett demo av projektet. 
Det är en redovisning, där 3 personer gör det, och även en contribution report.
Möjligt att man också skickar en rapport.

Patrik tippsar om att ha ett levande dokument som alltid skrivs i, viktigt
att alltid göra det och tränna på att skriva, men även för att dokumentera 
processen. Skriver du en modul så skriver du om den och beskriver processen 
och vad du har gjort.

Värt att skriva ner relaterade texter man har läst, eftersom att related works
ska nämnas eller så kan de nämnas i skrivandet.

OCaml meningen bör skrivas om så att det är tydligare att den handlar om Rust
och inte OCaml.

Patrik gillar mer citerings stillen (Peyton Jones 2032) etc istället för [1].
Det flytter in mer i texten och lättare att förstå vad vi refererar det.
Titta om det går att ändra i BibTex för de.

Tidstabellen är inget Patrik kan bedöma då den alltid kommer ändras under
projektets gång. Timetable kunde bli mindre "anononymt" så att det är 
tydligare att det passar projektet. Lägga till saker som "compiler testing",
och möjligtvis rollfördelning.

Viktigt att se till att någon annan läser det man har skrivit så att det 
är självklart för alla som läser den.

## 2. Tid
Värt att börja schemalägga hur man ska jobba så att man faktiskt får ~20 timmar
i veckan. Kan vara bra med sprintar eller att sätta upp tillfällen då man
jobbar tillsammans.

## 3. Things to do!
* Börja med att kanske göra ett demo av det vi har just nu, ca 20 min
* Slå ihop våra branches
* Skriva om code generatorn till Martins stil
* Sebastian jobbar på Type checkern
* Viktor och Valter jobbar vidare på GC
* Samuel ska jobba på Garbage Collectorn, merga in i en ny branch
* Martin ska merga lambda liftern till main
* William ska börja titta på datatyper


map (\x, y -> add x y) [1,2,3]

## Nästa möte
Tisdag 12:30-13:30 2023-27-01 i EG-2515