# Handledaremöte 9 - 06/4 12:30

Närvarande: Alla förutom Valter som är på semster, och handledare


## Dagordning:
1. Föreslag att stoppa allt jobb på kompilatorn
2. Vad för teori bör vara med?
3. Metod
4. Kritiken för produkter
5. Contributions sida
6. Referensformat
7. Kod
8. Bibliotekshanledningen


## 1. Föreslag att stoppa allt jobb på kompilatorn
Viktor föreslår att vi stoppar allt jobb på kompilatorn tills texten är runt 9000 ord,
och tills den är av bra kvalitet. Alla bör även börja skriva på alla sina delar så att 
andra medlemmar i gruppen kan ha mer koll på vad de andra delarna innehåller.

Majortiten håller med verkar de som.

## 2. Vad för teori bör vara med?
Den kontexten som krävs för att fårstå projektet bör vara med, i.e lambda kalkyl etc,

## 3. Metod
Vad bör vara med i metoden, vilka verktyg vi har använt?
Ja, det bör vara med. Vilka språk och kompilatorer bör nämnas.
Vilka designval man har fått göra och varför man har fått göra det.

Den vanliga rapportstrukturen (intro/teori/metod/resultat/diskussion) passar inte riktigt
in på mjukvaru projekt då dom är implementations specifika oftast
Vi bör bestämma oss på en topnivå struktur, men det kan vara svårt att skapa den
om vi inte har skrivit tillräckligt än.

Va inte rädda för att skriva en större quick and dirty version, och sen var inte rädda
för att vi kanske måste slänga de.

## 4. Kritiken för produkter
Kritiken för produkter är väldigt diffust, men Patrik tycker inte vi behöver oroa
sig över de, då vi har gjort ett seriöst arbete med mycket jobb.

Bra att ha någon typ av specfikation, och någon form av testing.
Det ska kunna vara något användbara, inte bara en skräphög.

## 5. Contributions sida
Det bör finnas en sida med core contributions, en väldigt kort sammanfattning typ.

## 6. Referensformat
Vi hade i början IEEE men nu har vi APA, och vi är intressade av ACM.
Patrik tycker att de BibTex supportar bör vara godkänt, men värt att checka.
Patrik tycker att det hade varit nice om vi använder något format som visar namn.

## 7. Kod
Se till att kod som presenteras alltid presenteras på samma sätt.

Patrik lämnar nu.

## 8. Bibliotekshanledningen
En draft måste skickas in på Lördag senast och det går inte att byta om.
Bibliotekshanledningen går mer ut på referens hantering mer än något annat.

Vi ska fokusera på:
Är referenserna bör vara pålitigla, vetenskapliga etc, så vi ska vara 
källkritiska.

## 9. Aktivitet i Discord
Alla i gruppen bör vara mer aktiv i diskussionerna på Discord.

## 10. Kritik
Vi bör fokusera på att kritisera innehållet, inte språkmässigt eller hur de är formaterade.

## 11. Handledning
Vi bokar Fakspråkshandledning 2 tisdag den 18de april över zoom.
Vi bokar Fakspråkshandledning 3 tisdag den 9de maj på plats.

## 12. Round Robin
Valter: Sammanställt ett dokument med kraven, och skrivit på introduktionen.
William: Har varit sjuk, men jobbat på monomorphizern.
Martin: Skrivit teori om typsystem och lite om SystemF
och typ inferens. Kodat lite saker.
Sebastian: Skrivit om Lambda Calcyl, skrivit om SystemF,
skrivit en readme.
Viktor: Jobbat på rapport.
Samuel: Jobbat på rapport.

## Nästa vecka

## Nästa möte