# Handledaremöte 10 - 27/4 10:00

Närvarande: Alla

## Dagordning
1. Frågor

## Frågor
Gruppen ställer diverse frågor till Patrik om hans kommentarer.
Ny syntax för closures i lambda lifting bör ske.
Code gen ska förtydligas,
Introt ska bli mer specifierat för språket
etc etc

Texten ska skickas in den 15de

Patrik lämnar 16:17

## Resultat
GCn ska skrivas runt, closure biten kan tas bort förmodligen.

## Diskussion
Alla får lyfta någon 

1. How much of System F
2. Runtime algorithm choice
3. Is LLVM a good choice for functional language

Mötet avslutas 17:00 men vi fortsätter arbeta