# Handledaremöte 8 - 31/3 12:30

Närvarande: alla och handledare

## Dagordning:
1. Rapportskriving
2. Presentation
3. Flaskhalsar och döden av det paralella
4. Round Robin

## 1. Rapportskriving
Svårt att hitta bra käller? Vad är en pålitlig källa?
(I detta fall var det svårt att hitta bra info om C kod)
Det kan vara värt att titta på läroböcker för att dom är 
"pålitliga". Forskningsrapporter och forsknings artiklar är oxå bra.

Patrik vill helst ha en länk till overleafen.

Layouten av rapporten:
Vi har tittat på en rapport som har metod (en sida), och sen implementation
(mycket mer), och tycker att det hade passat.
Patrik tycker att strukturen av rapporten ska vara skrivet på bästa sättet
för läsaren, så exakta ordningen har han inte en starka synpunkter på
länge det är coherent för läsaren.

## 2. Presentation
Patrik gillar vårat språk :))

## 3. Flaskhalsar och döden av det paralella
Nu när Viktor och Valter är ganska klara med sin del lär de fokusera
fullt på rapportskrivningen.

Patrik lämnar.

## 4. Round Robin
Sebastian: Har fixat en stor stor bug med mutual recursion att göra. 
Viktor: Skrivit teori om garbage collection i rapporten och skrivit en C wrapper för garbage colletorn.
Martin: Har fixat ny pattern matching, har fixat lambda liftern för case och data typer, och fixat buggar och grejer, och börjat skrivit på rapporten.
William: Har börjat merga in sin monomorhpizera, och har jobbat på att monomorhpizera data typer
Valter: har läst på om accurate garbage collection och läst en del äldre rapporter, och testat C wrappern och börjat klura på hur man ska minska heap fragmentations. Har även börjat skriva på en writing instructions pappret som ska fungera som guidelines för rapport skrivandet.
Samuel: Fixat buggar i LLVM delen, fixat så att data typer heap allokeras, och integrerat garbage collectorn. Har även börjat på att skapa ett steg för desugra nestade cases då det är jobbigt att generera kod för de.

## 4. Rapportskrivning
Alla bör skriva om deras teori delar så att det är lättare för andra i teamet
att sätta sig in.

Introduktionen bör summera hela rapporten (teori, metod etc).

## Nästa möte
Möte 06/04 12:30 på Zoom
Patrik kan förmodligen inte ha möte 12:30 veckan efter (14/04),
så vi kör mötet 14:15